【裁判字號】    98,易,3175
【裁判日期】    981026
【裁判案由】    毒品危害防制條例
【裁判全文】
臺灣臺中地方法院刑事判決              98年度易字第3175號
公  訴  人  臺灣臺中地方法院檢察署檢察官
被      告  甲○○
上列被告因違反毒品危害防制條例案件，經檢察官提起公訴（98
年度毒偵字第3281號），被告於本院準備程序中就被訴之事實為
有罪之陳述，經本院合議庭裁定由受命法官獨任進行簡式審判程
序審理，判決如下：
    主      文
甲○○施用第二級毒品，處有期徒刑陸月，如易科罰金，以新臺
幣壹仟元折算壹日。
    事實及理由
壹、程序方面
    刑事訴訟法第273條之1第1 項規定除被告所犯為死刑、無期
    徒刑、最輕本刑為3 年以上有期徒刑之罪或高等法院管轄第
    一審案件者外，於審判期日前之程序進行中，被告先就被訴
    事實為有罪之陳述時，審判長得告知被告簡式審判程序之旨
    ，並聽取當事人、代理人、辯護人及輔佐人之意見後，裁定
    進行簡式審判程序。查本案被告甲○○被訴違反毒品危害防
    制條例案件，非前開不得進行簡式審判程序之案件，經被告
    於本院審理時就被訴之事實為有罪之陳述，且經本院告知被
    告簡式審判程序之旨，聽取被告及檢察官之意見後，爰依刑
    事訴訟法第273條之1 第1項規定裁定改依簡式審判程序審判
    之，先予敘明。
貳、實體方面
一、犯罪事實：
（一）甲○○前於民國87年間，因施用毒品案件，經本院裁定令
      入勒戒處所觀察、勒戒後，因認無繼續施用毒品之傾向，
      而於87年7月15日執行完畢，並經本院以86年度訴字第227
      9 號為免刑判決確定；復因施用毒品案件，經本院再次裁
      定令入勒戒處所觀察、勒戒後，認有繼續施用毒品之傾向
      ，而經本院以裁定令入戒治處所施以強制戒治，於89 年1
      月2 日期滿執行完畢，並經臺灣板橋地方法院檢察署檢察
      官以89年度戒毒偵字第54號為不起訴處分確定；再因施用
      毒品案件，經本院以89 年訴字第2515號判決處有期徒刑1
      年、6 月，定應執行有期徒刑1年4月，因甲○○上訴而於
      臺灣高等法院臺中分院駁回其上訴而於90年4月6日確定，
      並於92年8月2日縮刑期滿執行完畢（本件不構成累犯）。
（二）詎甲○○猶未悛悔警惕，明知甲基安非他命係毒品危害防
      制條例所列之第二級毒品，不得施用及持有，仍於強制戒
      治執行完畢釋放後5 年內再度施用毒品，並經法院判處有
      期徒刑1年4月確定後，復基於施用第二級毒品甲基安非他
      命（下稱甲基安非他命）之犯意，而於98年7月26日下午5
      時許，在臺中市○○路上之中興大學附近，以將甲基安非
      他命置於玻璃球內以燒烤吸食煙霧之方式，施用甲基安非
      他命1次。嗣於98年7月28日下午6 時30分許，為警持本院
      所核發之搜索票，在甲○○位於臺中縣太平市○○里○○
      街7 號住處查獲，並經甲○○同意採其尿液檢驗，鑑驗結
      果呈安非他命、甲基安非他命陽性反應，始悉上情。
（三）案經臺中市警察局第三分局報告臺灣臺中地方法院檢察署
      檢察官偵查起訴。
二、上開犯罪事實，業經被告甲○○於本院準備程序時坦承不諱
    ，且被告同意於前開時間採集之尿液經送驗，結果呈安非他
    命、甲基安非他命陽性反應乙節，復有中山醫學大學附設醫
    院檢驗科藥物檢測中心98年8 月26日尿液檢驗報告、臺中市
    警察局第三分局委託驗尿液與真實姓名對照表各1 份在卷可
    稽。故被告前開自白核與事實相符，堪予採信。本案事證已
    臻明確，被告犯行洵堪認定，應依法論科。
三、按觀察、勒戒或強制戒治執行完畢釋放後，5 年內再犯施用
    第一、二級毒品之罪者，檢察官應依法追訴，毒品危害防制
    條例第23條第2 項定有明文；次按修正毒品危害防制條例就
    施用毒品者，僅於「初犯」及「5 年後再犯」二種情形，有
    其追訴條件之限制，即須於初犯經觀察、勒戒或強制戒治釋
    放後，5 年內均無施用毒品之行為，始能認其前所實施之觀
    察、勒戒或強制戒治已足遮斷毒癮，而得於5 年後再犯時，
    再予適用初犯之規定，重行觀察、勒戒等程序；倘5 年內已
    經再犯，被依法追訴處罰，縱其第3次（或第3次以上）施用
    毒品之時間在初犯釋放5年以後，即與「5年後再犯」之情形
    有別，且因已於「5 年內再犯」，顯見其再犯率甚高，原實
    施觀察、勒戒或強制戒治，已無法收其實效，而無5 年戒斷
    期之存在，自無再經觀察、勒戒及強制戒治之必要，應由檢
    察官逕行起訴；最高法院著有95年度台非字第59號判決、95
    年度台非字第65號判決意旨可供參照。查本件被告有如犯罪
    事實欄所載之觀察、勒戒及強制戒治等情，此有臺灣高等法
    院被告前案紀錄表在卷可稽，是被告於89年1月2日強制戒治
    執行完畢後5 年內，於89年間既仍因有施用毒品犯行，經法
    院於90年4月6日判處有期徒刑1年4月確定，依諸前開條例規
    定及最高法院判決意旨，因被告在觀察勒戒、強制戒治執行
    完畢釋放後之5 年內，業有施用毒品之行為，則被告本次於
    98年7月26日下午5時許所為施用毒品之行為，即與5 年後再
    犯之情形有別，無再經觀察、勒戒或強制戒治之必要，應由
    檢察官逕行起訴，附此敘明。
四、核被告甲○○所為，係犯毒品危害防制條例第10條第2 項之
    施用第二級毒品罪。其施用第二級毒品前持有第二級毒品之
    低度行為經施用之高度行為所吸收，不另論罪。爰審酌被告
    有如事實欄所示之多項前科，且有施用毒品而經觀察、勒戒
    、強制戒治及執行刑罰之紀錄，有上開前案紀錄表可參，詎
    其猶未悛悔警惕，再犯本案施用第二級毒品之罪，顯未因前
    所受之觀察勒戒、強制戒治及刑罰執行而決心改過，矯正其
    行，自制力亦顯不佳；惟被告於89年間因施用毒品案件，經
    法院判處有期徒刑1年4月確定，並於92年8月2日期滿執行完
    畢後，迄至98年7 月26日始因巧遇朋友，一時無法抗拒朋友
    慫恿誘惑而再度施用毒品，而期間並無施用毒品之犯行，可
    見其係一時失慮而觸犯法律；再者，考量被告施用毒品不但
    足以導致精神障礙、性格異常，甚至造成生命危險，戕害個
    人身心健康，對社會治安可能之危害程度非輕，並斟酌被告
    目前有正常家庭，並與其妻有穩定工作、施用第二級毒品之
    次數及犯罪後坦承犯行，態度尚佳等一切情狀，量處如主文
    所示之刑，並諭知易科罰金之折算標準，以示儆懲。
據上論斷，應依刑事訴訟法第273條之1第1項、第299條第1 項前
段，毒品危害防制條例第10條第2 項，刑法第11條前段，第41條
第1項前段，判決如主文。
本案經檢察官乙○○到庭執行職務。
中    華    民    國    98    年    10    月    26    日
                  刑事第四庭  法  官  潘曉玫
以上正本證明與原本無異。
如不服本判決應於收受判決後10日內向本院提出上訴書狀，並應
敘述具體理由；其未敘述上訴理由者，應於上訴期間屆滿後20日
內向本院補提理由書（均須按他造當事人之人數附繕本）「切勿
逕送上級法院」。
                              書記官  張齡方
中    華    民    國    98    年    10    月    26    日
附錄本案論罪科刑法條全文：
毒品危害防制條例第十條
施用第一級毒品者，處六月以上五年以下有期徒刑。
施用第二級毒品者，處三年以下有期徒刑。


司法院資訊處製作；財團法人民間司法改革基金會備份。
